【裁判字號】    96,上訴,2254
【裁判日期】    970131
【裁判案由】    毒品危害防制條例
【裁判全文】
臺灣高等法院臺中分院刑事判決        96年度上訴字第2254號
上  訴  人  臺灣臺中地方法院檢察署檢察官
上  訴  人
即  被  告  丁○○
                    現羈押於臺灣臺中看守所
選任辯護人  林文成律師
            李慶松律師
上  訴  人  乙○○
即  被  告
                    （另案在台灣台中女子監獄執行）
選任辯護人  賴思達律師
右列上訴人因被告等違反毒品危害防制條例案件不服台灣台中地
方法院中華民國96年8月3日第一審判決（民國96年度重訴字第10
67號，起訴案號：台灣台中地方法院檢察署民國95年度偵字第27
933號），提起上訴，本院判決如下：
    主  文
原判決撤銷。
丁○○共同販賣第一級毒品，處無期徒刑，褫奪公權終身。扣案
之第一級毒品海洛因拾玖包（合計淨重伍零捌點參壹公克，包裝
重貳玖點壹玖公克）、第二級毒品甲基安非他命肆拾貳包（合計
驗餘淨重壹參肆壹點陸柒公克，包裝重捌伍點肆陸公克）、含海
洛因成分之殘渣袋五支均沒收銷燬之；毒品分裝袋貳包又陸個、
毒品分裝盒參個、毒品分裝皮包壹個、電子秤貳台、毒品分裝鐵
勺參支、毒品分裝木勺壹支、點鈔機壹台、行動電話手機伍支（
0000000000、0000000000、0000000000、0000000000、00000000
00號，並均含SIM卡）沒收 。扣案之販賣毒品所得新台幣拾柒萬
伍仟元沒收。又共同販賣第一級毒品，處無期徒刑，褫奪公權終
身。毒品分裝袋貳包又陸個、毒品分裝盒參個、毒品分裝皮包壹
個、電子秤貳台、毒品分裝鐵勺參支、毒品分裝木勺壹支、點鈔
機壹台、行動電話手機伍支（0000000000、0000000000、000000
0000、0000000000、00000000 00號，並均含SIM卡）沒收。扣案
之販賣毒品所得新台幣拾貳萬伍仟元沒收。前揭主刑與褫奪公權
部分應執行無期徒刑，褫奪公權終身。
乙○○共同販賣第一級毒品，累犯，處有期徒刑貳拾年。扣案之
第一級毒品海洛因拾玖包（合計淨重伍零捌點參壹公克，包裝重
貳玖點壹玖公克）、第二級毒品甲基安非他命肆拾貳包（合計驗
餘淨重壹參肆壹點陸柒公克，包裝重捌伍點肆陸公克）、含海洛
因成分之殘渣袋五支均沒收銷燬之；毒品分裝袋貳包又陸個、毒
品分裝盒參個、毒品分裝皮包壹個、電子秤貳台、毒品分裝鐵勺
參支、毒品分裝木勺壹支、點鈔機壹台、行動電話手機伍支（00
00000000、0000000000、0000000000、0000000000、0000000000
號，並均含SIM卡）沒收 。扣案之販賣毒品所得新台幣拾柒萬伍
仟元沒收。又共同販賣第一級毒品，累犯，處有期徒刑拾捌年。
毒品分裝袋貳包又陸個、毒品分裝盒參個、毒品分裝皮包壹個、
電子秤貳台、毒品分裝鐵勺參支、毒品分裝木勺壹支、點鈔機壹
台、行動電話手機伍支（0000000000、0000000000、0000000000
、0000000000、0000000000號，並均含SIM卡）沒收 。扣案之販
賣毒品所得新台幣拾貳萬伍仟元沒收。前揭主刑部分應執行有期
徒刑參拾年。
    犯罪事實
一、丁○○曾因麻醉藥品管理條例案件，經台灣土林地方法院及
    台灣高等法院台南分院分別判處有期徒刑5月、8月確定；又
    因麻醉藥品管理條例及偽造有價證券案件，經本院分別判處
    有期徒刑8月及3年確定 ，後2案所處之刑另定其應執行刑為
    有期徒刑3年6月 ，合併執行至民國（下同）84年7月24日假
    釋，後假釋經撤銷 ，應執行殘刑2年9月1日。又因麻醉藥品
    管理條例、電信法、肅清煙毒品條例、藥事法、贓物案件，
    經台灣高等法院、最高法院、台灣桃園地方法院分別判處有
    期徒刑1年2月、4月、3年2月、10月、7月、5月確定 ，定其
    應執行刑為有期徒刑6年 ，再因麻醉藥品管理條例案件，經
    最高法院判處有期徒刑7年確定 ，與前開殘刑合併執行至95
    年1 月24日又假釋（假釋期滿日期為100年12月19日） 。乙○○亦曾因毒品危害防制條例案件，經原審法院判處有期徒
    刑3 月確定，於95年6月29日易科罰金執行完畢 。詎二人均
    仍不知悔改，明知海洛因及甲基安非他命分屬毒品危害防制
    條例第2條第2項第1款、第2款所規定之第一級毒品及第二級
    毒品，竟基於販賣第一級毒品海洛因及第二級毒品甲基安非
    他命（起訴書誤為安非他命）以營利之犯意聯絡，先由丁○○於95年10月25日（即附表編號一所示時間）之前數日某一
    日，負責自不詳管道販入第一級毒品海洛因（數量為扣案之
    海洛因加上編號一、二所出售之數量）及第二級毒品甲基安
    非他命 (數量即為扣案之甲基安非他命，並負責與購毒者聯
    繫，再由乙○○擔任分裝、送交毒品工作之方式（利用後開
    扣案與未扣案0000000000、0000000000、0000000000等行動
    電話聯絡販賣、送交毒品事宜），共同於附表編號一、二所
    示時地，分別兩次販賣如附表編號一、二所示之數量與金額
    之第一級毒品海洛因予甲○○ 。嗣於95年12月5日14時30分
    許，為警持法院核發之搜索票 ，先在台中市○○區○○路1
    段46號506室丁○○、乙○○租處 ，查獲疑似第第一級毒品
    海洛因1包 、第二級毒品甲基安非他命7包（其中6包在乙○○所持之背包內查獲 ）、供販賣毒品所用之行動電話手機1
    支（含0000000000號SIM卡）、毒品分裝袋1個、毒品分裝鐵
    勺1支，及蜂牌香煙3支 、第一級毒品海洛因殘渣袋1個、該
    506室鑰匙2支 、同址703號鑰匙2支（在乙○○口袋內查獲）
    、注射針筒3支；再經乙○○同意，至同號703室查獲疑似第
    一級毒品海洛因28包、第二級毒品甲基安非他命35包、第一
    級毒品海洛因殘渣袋3個、供販賣毒品所用之電子秤2台及毒
    品分裝袋2包又5個、毒品分裝皮包1個、行動電話手機4支（
    含0000000000、0000000000、0000000000、0000000000號SI
    M）、毒品分裝鐵勺2支、毒品分裝木勺1支、毒品分裝盒3個
    、點鈔機1台，及注射針筒16支、小菜刀1支、鉆板、刷子、
    橡皮管各1支、玻璃吸食球6個、電子計算機1台、吸食器1組
    、現金新台幣90萬元（以上查獲之疑似第一級毒品海洛因29
    包，經法務部調查局鑑定結果，其中19包含有第一級毒品海
    洛因成分，合計淨重508﹒31公克，包裝重29﹒1 9公克，純
    度57﹒87％，另42包甲基安非他命經內政部警政署刑事警察
    局鑑定結果，合計淨重1342﹒05公克，包裝重85﹒46公克，
    純度約為88﹒0％，取0﹒38公克鑑定）。
二、案經海巡署中部地區巡防局苗栗機動查緝隊報請台灣台中地
    方法院檢察署檢察官偵查起訴。
    理    由
甲、證據能力部分：
壹、就搜索台中市○○區○○路1段46號703室部分：按搜索，經
    受搜索人出於自願性同意者，得不使用搜索票，刑事訴訟法
    第131條之1前段定有明文。查本案係警方持原審法院核發之
    95年度聲搜索字第4523號搜索票，於上揭時間，先後對台中
    市○○區○○路1段46號506室、703室執行搜索而查獲。原
    審法院搜索票所載搜索處所雖為台中市○○區○○路1段46
    號5樓、6樓，惟警方於搜索該506室時，除查獲該506室鑰匙
    2支外，另在被告乙○○身上查獲不明鑰匙2支，而警方於執
    行搜索前所取得之線索，直指嫌犯居住該址5樓，毒品放在
    該址6樓或6樓以上，警方取得該不明鑰匙2支，係先至該址6
    樓查看，發現並無符合鑰匙之房間，再帶同被告乙○○至該
    址7樓查看，發現其中一間房間符合後，確曾徵得被告乙○○之同意，始對該址703室進行搜索等情，業據證人即海巡
    署中部地區巡防局苗栗機動查緝隊查緝員陳佐霖於原審法院
    審理時證述屬實（見原審法院96年5月11日審判筆錄），即
    海巡署中部地區巡防局查緝人員就搜索該703室，而本於職
    務上所製作之搜索扣押筆錄，亦已載明係依刑事訴訟法第
    131條之1經受搜索人同意執行搜索，並由被告丁○○、乙○○親自簽名，另被告丁○○於警訊時復供稱警方執行搜索
    506室時，在被告乙○○身上查獲持有703室鑰匙，經被告乙○○同意帶同上樓搜索時，其有在場（見中部地區巡防局刑
    案偵查證據資料卷第4頁）；而被告乙○○於警訊時則稱係
    伊自願帶同查緝人員至同址6樓及7樓，自願由口袋內拿出70
    3室鑰匙，後來在703室查獲海洛因、安非他命、不法所得新
    台幣90萬元、吸食、分裝工具一批、電子磅秤、點鈔機等語
    （見中部地區巡防局刑案偵查證據資料卷第11頁），由此可
    知，警方於執行搜索該703室前，應已徵得該703室鑰匙持有
    人即被告乙○○之同意，警方本於職權所製作該703室之搜
    索、扣押筆錄、扣押物品目錄表，及自該703室所扣得之物
    證，自均具有證據能力。退步言之，縱認被告乙○○此部分
    同意非出於其自由意思，惟按除法律另有規定外，實施刑事
    訴訟程序之公務員因違背法定程序取得之證據，其有無證據
    能力之認定，應審酌人權保障與公共利益之均衡維護，刑事
    訴訟法第158條之4已有明定。查本案警方執行該506室搜索
    前所取得之線索，既直指嫌犯居住該址5樓，毒品放在該址6
    樓或6樓以上，執行搜索時又在被告乙○○身上查獲不明鑰
    匙2支，並隨即於該703室查獲疑似第一級毒品海洛因28包、
    第二級毒品甲基安非他命35包、第一級毒品海洛因殘渣袋3
    個、電子秤2台、毒品分裝袋2包又5個、注射針筒16支、小
    菜刀1支、鉆板、刷子、橡皮管各1支、玻璃吸食球6個、毒
    品分裝盒3個、電子計算機1台、毒品分裝鐵勺2支、毒品分
    裝木勺1支、吸食器1組、毒品分裝皮包1個、行動電話手機4
    支（含000000000 0、0000000000、0000000000、000000000
    0號SIM卡）、點鈔機1台、現金新台幣90萬元，迄未改變查
    獲物證之型態，而影響其可信性，且依當時之情形，如依法
    定程序另聲請搜索票執行搜索該703室，仍有發現上開物證
    之必然性，況警方於執行搜索該703室時，手段平和，亦無
    任何過當之行為或故意違法之情況，而查獲之第一級毒品海
    洛因、第二級毒品甲基安非他命數量非少，犯罪所生危害重
    大，本院審酌個人基本人權保障及社會安全維護，兼顧比例
    原則及法益權衡原則，認警方執行搜索該703室縱有違背法
    定程序之情形，其執行搜索該703室，而本於職權所製作該
    703室之搜索、扣押筆錄、扣押物品目錄表，及自該703室所
    扣得之物證，仍均應認為具有證據能力。
貳、就證人洪春蘭、證人即共同被告乙○○於偵查中具結供述部
    分：按被告以外之人於偵查中向檢察官所為之陳述，除顯有
    不可信之情況外，得為證據 ，刑事訴訟法第159條之1第2項
    定有明文。而被告之反對詰問權，屬於憲法第8條第1項規定
    「非由法院依法定程序不得審問處罰」之正當法律程序所保
    障之基本人權及第16條所保障之基本訴訟權，不容任意剝奪
    。故上開所稱得為證據之被告以外之人於審判外向法官所為
    之陳述及於偵查中向檢察官所為之陳述，實質上應解釋為係
    指已經被告或其辯護人行使反對詰問權者而言，如法官於審
    判外或檢察官於偵查中訊問被告以外之人之程序，未予被告
    或其辯護人行使反對詰問權之機會，除非該陳述人因死亡、
    或身心障礙致記憶喪失或無法陳述、或滯留國外或所在不明
    而無法傳喚或傳喚不到、或到庭後無正當理由拒絕陳述外，
    均應傳喚該陳述人到庭使被告或其辯護人有行使反對詰問權
    之機會，否則該審判外向法官所為陳述及偵查中向檢察官所
    為陳述，均不容許作為證據，以保障被告之反對詰問權，並
    符憲法第8條第1項及第16條之規定意旨，此雖有最高法院94
    年度台上字第5651、3728號刑事判決要旨足資參照。然刑事
    訴訟法第166條以下之詰問程序係針對審判程序中而言 ，偵
    查中並無有關被告在場詰問權之對應規定，是以檢察官於偵
    查中傳喚證人時，縱未使被告在場行使詰問權，亦無涉及違
    法取證或程序瑕疵之問題。如謂檢察官依法傳訊證人，在無
    顯不可信之特別情形下 ，合於刑事訴訟法第159條之1第2項
    之傳聞證據例外規定，自不能無視於職司偵查犯罪職務公務
    員主觀上之合理信賴，而率認其訊問證人所得之證言內容均
    不具證據能力，而摒除其適用之機會。尤參諸刑事訴訟法15
    9條之2關於被告以外之人於檢察事務官、司法警察官或司法
    警察調查中所為之陳述，因制度上並無被告在場行使詰問權
    之規定，卻仍可藉由該被告以外之人於審判中到庭陳述，使
    被告之對質詰問權最終仍得以確保，乃例外承認就二者陳述
    不符部分，得因先前未經詰問之陳述具有較可信之特別情況
    ，且屬證明犯罪事實存否所必要，即可賦予證據能力。在同
    無被告在場詰問之前提下，被告以外之人於警詢中之證詞尚
    且得有證據適格之機會，何以依據現行刑事訴訟法作成，且
    程序較為周密之偵訊筆錄，竟毫無得為證據之特殊例外？其
    輕重失衡結果不言可喻 。另司法院大法官會議釋字第582號
    解釋理由書：「‧‧‧為確保被告對證人之詰問權，證人（
    含其他具證人適格之人）於審判中，應依人證之法定程序，
    到場具結陳述，並接受被告之詰問，其陳述始得作為認定被
    告犯罪事實之判斷依據。至於被告以外之人（含證人、共同
    被告等）於審判外之陳述，依法律特別規定得作為證據者，
    除客觀上不能受詰問者外，於審判中，仍應依法踐行詰問程
    序‧‧‧。」等語，亦僅提及審判中法院應落實被告詰問權
    之保障，並未強制要求偵查中之檢察官須通知被告在場詰問
    始得訊問證人；而通觀整體刑事訴訟程序中，既於審判中給
    予被告行使詰問權之機會，得就證人在當次庭期應訊內容，
    及先前警詢或偵查中所為之陳述，逐一指摘質疑其真實性或
    陳述動機，從而辨明證詞之真偽，在顧及真實發現與被告人
    權保障之平衡下，即難謂證人之先前陳述均應排除其證據能
    力。是以縱認最高法院前揭刑事判決關於保障被告詰問權之
    意見可予採納，而將刑事訴訟法第159條之1第2項解釋為僅
    針對被告以外之人於偵查中業已具結並賦予被告詰問權之證
    述內容而言，則就偵查中雖未使被告在場詰問，但證人先前
    陳述與審判中不一致部分，仍應認有同法第159條之2例外規
    定類推適用餘地（程序法之類推適用，不在實體法「罪刑法
    定原則」之禁止類推範圍），在其符合「較可信之特別情況
    」及「證明事實存否必要」之條件，且被告詰問權已於審判
    中得以充分行使之前提下，例外得賦予證人先前於偵查中不
    一致陳述之證據能力，以期適度調和彌補現行刑事訴訟法規
    定與憲法規範被告基本人權之衝突與規範間隙。從而本案證
    人洪春蘭、證人即共同被告乙○○於偵查中之具結供述部分
    ，雖未經詰問程度，但該二證人既於法院審理中經檢察官及
    辯護人實施交互詰問，則該二證人於偵查中之具結供述，在
    符合「較可信之特別情況」及「證明事實存否必要」之條件
    下，自應均認有證據能力，合先敘明。
乙、實體部分：
壹、訊據上訴人即被告（以下簡稱被告）丁○○、乙○○均矢口
    否認上揭販賣第一級毒品及第二級毒品犯行，被告丁○○辯
    稱伊未販賣第一、二級毒品，為警查獲之物品除其中含0000
    000000號SIM卡之行動電話手機1支為伊所有外，其餘物品均
    非伊所有，伊也未要求乙○○送交第一、二級毒品予購毒者
    ，台中市○○區○○路1段46號506室係乙○○所承租，伊僅
    在該室放置書法作品，伊曾打電話給甲○○，提及毒品之事
    ，但未販賣毒品予甲○○，提及毒品之事，係因伊在監時學
    過書法，伊要將作品賣給朋友，但朋友均係吸毒者，會問伊
    這邊的毒品價格，伊曾與陳成旺在一起，為拉近距離，才聊
    毒品價格云云；被告乙○○亦辯稱伊未販賣第一、二級毒品
    ，也未替丁○○送交第一、二級毒品予購毒者，為警查獲之
    物品，除其中含0000000000號SIM卡之行動電話手機1支係丁○○所有，含0000000000號SIM卡之行動電話手機1支為伊所
    有外，其餘物品均係陳成旺寄放在伊處，伊與甲○○通話，
    係因甲○○找丁○○，丁○○未接電話，才會找伊，甲○○
    有時會問伊毒品問題，伊只是聊天時說說，並沒有替丁○○
    販賣毒品予甲○○云云。然查：
一、本案係警方持原審法院核發之95年度聲搜索字第4523號搜索
    票（見中部地區巡防局刑案偵查證據資料卷第31頁），於上
    揭時間，先對台中市○○區○○路1段46號506室執行搜索，
    再經被告乙○○之同意 ，對同址703室執行搜索而查獲，並
    在該506室扣得疑似第一級毒品海洛因1包、第二級毒品甲基
    安非他命7包（其中6包在乙○○所持之背包內查獲）、蜂牌
    香煙3支、第一級毒品海洛因殘渣袋1個、該506室鑰匙2支、
    同號703號鑰匙2支（在乙○○口袋內查獲）、行動電話手機
    1支（含0000000000號SIM卡）、注射針筒3支、毒品分裝袋1
    個、毒品分裝鐵勺1支等物品，及在該703室扣得疑似第一級
    毒品海洛因28包、第二級毒品甲基安非他命35包、第一級毒
    品海洛因殘渣袋3個、電子秤2台、毒品分裝袋2包又5個、注
    射針筒16支、小菜刀1支、鉆板、刷子、橡皮管各1支、玻璃
    吸食球6個、毒品分裝盒3個、電子計算機1台 、毒品分裝鐵
    勺2支、毒品分裝木勺1支、吸食器1組、毒品分裝皮包1個、
    行動電話手機4支（含0000000000、0000000000、000000000
    0、0000000000號SIM卡） 、點鈔機1台、現金新台幣90萬元
    等物品，有上開物品扣案，及原審法院95年度聲搜索字第45
    23號搜索票（見海巡署中部地區巡防局刑案偵查證據資料卷
    第31頁）、海巡署中部地區巡防局搜索扣押筆錄、扣押物品
    目錄表（見同上卷第33至第51頁）、扣押物品照片（見同上
    卷第72至76頁）在卷可稽。而扣案之疑似第一級毒品海洛因
    29包，經法務部調查局鑑定結果，其中19包含有第一級毒品
    海洛因成分 ，合計淨重508﹒31公克，包裝重29﹒19公克，
    純度57﹒87％，餘10包未發現法定毒品成份；另扣案之甲基
    安非他命42包，經內政部警政署刑事警察局鑑定結果，合計
    淨重1342﹒05公克，純度約88﹒0％（取0﹒38公克鑑定，驗
    餘淨重1341﹒67公克，包裝重85﹒46公克），亦有法務部調
    查局96年1月1日調科壹字第09523055060號鑑定書 、內政部
    警政署刑事警察局96年1月5日刑鑑字第0950183319號鑑定書
    各1份（見台灣台中地方法院檢察署95年度偵字第27933號卷
    第98、99頁）附卷足憑。
二、被告丁○○、乙○○共同販賣第一級毒品海洛因及第二級毒
    品甲基安非他命之事實，於販賣予甲○○之部分，甲○○雖
    經原審與本院分別傳拘均未到案（ 原審卷二第213頁、本院
    卷第213頁)，但由附件一與附件二被告丁○○、乙○○與甲○○間及被告丁○○與乙○○間之電話通聯相互參佐，足可
    證明被告丁○○、乙○○有共同販賣第一級毒品海洛因與第
    二級毒品甲基安非他命之事實。而附件一、二之電話通聯除
    有各該通訊監察書與通訊監察譯文附於台灣台南地方法院檢
    察署95年度監續字第1152、1716、1892、1979、2094號等卷
    宗內可資佐證外，被告丁○○、乙○○二人於原審亦對上開
    監察譯文不爭執（見原審卷二第125至132頁) ，又各該受監
    聽人分別為被告丁○○、乙○○及甲○○，亦可由以下之論
    述可為證明。
(一)受監聽人可證實為被告丁○○、乙○○部分：
  1.扣案之和信電訊股份有限公司（下稱和信電訊）行動電話門
    號「0000000000」SIM卡，自民國95年1月26日起，登記使用
    人即丁○○本人，且被告丁○○於警詢、偵訊及原審審理中
    ，均坦承其實際使用該線電話無誤。
  2.扣案之和信電訊行動電話門號「0000000000」SIM卡 ，自94
    年6月8日起，登記名義人為「簡安東」，但被告乙○○於偵
    訊及貴院審理中，坦承其為該線電話之實際使用人。此外，
    被告丁○○曾於95年10月23日15時16分許，以其所有之行動
    電話0000000000，撥打市內電話0000000000予電信業者，自
    稱「羅先生」，要代繳登記姓「簡」之行動電話0000000000
    之電話費（見「丁○○、乙○○違反毒品危害防制條例案通
    訊監察譯文彙整報告」【下稱彙整報告】第69頁），可見被
    告丁○○付費提供該線電話予其個人與被告乙○○使用。
  3.未扣案之行動電話門號「0000000000」，乃被告丁○○於95
    年10月29日15時03分許，以其名下行動電話0000000000，接
    聽某不詳男子從0000000000來電時，裝載0000000000 SIM卡
    之手機電力即將不足，被告丁○○便請該不詳男子改撥號碼
    0000000000與之通話（見彙整報告第70頁），堪認該線電話
    0000000000之實際使用人，其實就是被告丁○○。
  4.未扣案之行動電話門號「0000000000」，乃被告乙○○於95
    年11月26日00時17分許，使用其行動電話0000000000，接聽
    某不詳男子（應該是被告丁○○）從0000000000（其他人在
    電話中對持機者稱之「阿偉」、「偉兄」或「偉哥」）來電
    時，該男子對被告乙○○表示該支0000000000之手機要拿去
    充電，如果有事再打「345」（即被告丁○○之行動電話000
    0000000之末三碼）那支（ 見臺灣臺南地方法院檢察署【下
    稱臺南地檢】95年度監續字第2094號卷宗第4、5頁）。此外
    ，某自稱「南仔他手下」不詳之人，於95年11月11日15時23
    分許，以市內電話0000000000撥打0000000000要找「偉兄」
    時，某不詳女子（應該是被告乙○○）代為接聽後，告知該
    來電者改撥打0000000000找得到人（見臺南地檢95年度監續
    字第1979號卷宗第9頁），益徵「偉兄」就是被告丁○○，
    堪認該線電話0000000000之實際使用人，也就是被告丁○○
    。
  5.未扣案之行動電話門號「0000000000」，其他人撥打該線電
    話都是找男子「阿偉」，偶由女子「阿華」代接電話。甲○○於95年11月22日14時47分許 ，以其行動電話000000 0000
    撥打該線0000000000找男子「阿偉」談話時，問「829（ 即
    被告丁○○使用之行動電話0000000000之末三碼）那支」為
    何沒人接？「阿偉」答以「那支公休啦」（見臺南地檢95年
    度監續字第2094號卷宗第11頁），可見使用該線電話000000
    0000之阿偉 ，與上述使用行動電話000000 0000之阿偉、偉
    兄或偉哥係同一人。此外 ，被告丁○○於95年10月12 日20
    時26分許，曾以其行動電話0000000000，撥打市內電話0000
    000000予電信業者，提及「我那支0987多少錢妳幫我查看看
    」（見彙整報告第68、69頁），可見被告丁○○有支0987開
    頭的行動電話。綜合判斷，堪認該線電話0000000000之實際
    使用人是被告丁○○。
  6.以上電話皆受到合法監聽。其中，電話號碼0000000000、00
    00000000、0000000000、0000000000之實際使用人是被告丁○○；電話號碼0000000000之實際使用人是被告乙○○，由
    被告丁○○付費。但兩人基於工作伙伴及同居男女朋友關係
    ，偶爾會交換使用上開電話。
(二)受監聽人可證實為證人甲○○部分：
  1.和信電訊行動電話門號「0000000000」之登記使用人，即甲○○本人 ，裝機地址為臺南縣永康市○○○路262號6樓之2
    ，即其戶籍地址。甲○○使用該線電話時，其自稱「臺南狐
    狸」或別人稱其綽號為「狐狸」。
  2.和信電訊行動電話門號「0000000000」，乃前監聽李福中登
    記租用之行動電話0000000000時得知其弟甲○○另持有該線
    電話0000000000（ 見臺南地檢95年度監字第1383號卷宗第1
    頁之偵查報告）；且甲○○於95年9月4日12時52分許，以其
    名下行動電話0000000000，接聽綽號「菜頭」之某不詳男子
    從0000000000來電時，「菜頭」請甲○○用另一支電話回電
    ，甲○○立即於同日12時53分許，以行動電話0000000000撥
    打0000000000回電給「菜頭」，而「菜頭」則稱呼回電者為
    「狐狸兄」（見見臺南地檢95年度監續字第1552號卷宗第10
    、5頁）；且被告丁○○於95年10月17日22時許 ，以其行動
    電話0000000000撥打上開甲○○所有之行動電話0000000000
    時，甲○○請被告丁○○撥打0000000000給他，被告丁○○
    答「你2 支電話不是這支就是那支啊」（見臺南地檢95年度
    監續字第1892號卷宗第6頁），足認使用行動電話000000000
    0之「狐狸兄」與上述使用行動電話0000000000之「 臺南狐
    狸」或「狐狸」，應係同一人，也就是甲○○無誤。
  3.以上受合法監聽之電話號碼0000000000、0000000000實際使
    用人是甲○○。李福中綽號「阿中」或「中仔」，偶爾會使
    用其弟甲○○之上開電話，但從稱謂不同及聲音不同，製作
    譯文時可清楚辨識。
三、被告丁○○於原審審理時供承伊稱呼被告乙○○為小美女、
    美女或妹妹，稱呼海洛因為軟的、查某、女孩、粉的，安非
    他命為冰糖、硬的、男的、男孩（扣案之第二級毒品經鑑定
    結果為甲基安非他命，上開通聯中所稱冰糖、硬的、男的、
    男孩及被告、證人在本案中供述所稱之安非他命，應係指甲
    基安非他命）。伊使用過0000000000號行動電話門號，上開
    通聯譯文中，伊問被告乙○○硬的還剩多少，被告乙○○回
    答好像4個或5個，係指安非他命存量，裝5個是指包5包毒品
    ，甲○○說那東西比上批還不好，上批的比較好，應該是指
    上批的海洛因比較好用等語；被告乙○○在原審審理時亦供
    承被告丁○○稱呼伊為小美女、美女或妹妹，軟的、查某、
    女孩、粉的指海洛因，冰糖、硬的、男的、男孩指安非他命
    。伊曾使用過0000000000號行動電話，台中市○○區○○路
    1段46號506室係伊於查獲前一個多月承租，隔幾天再承租70
    3室，506室係伊與被告丁○○居住 ，703室是要給陳成旺居
    住的，聽說旺哥已經死亡，死亡時間伊不知道。上開通聯譯
    文中，版子是指毒品樣品，阿鴻曾向伊尋問安非他命價格，
    伊應該是向阿鴻說我們沒有散的，被告丁○○問伊硬的還剩
    多少，伊回答好像4個或5個 ，是指安非他命存量，裝5個係
    指裝5包毒品，樓上主要是放東西 ，是指租房子來放毒品等
    語。
四、尤其附件一之通聯譯文，其中編號18之通聯內容「95年10月
    24 日16時7分45秒起：A（ 乙○○持用0000000000號行動電
    話門號）：喂。B（ 甲○○，持用0000000000號行動電話門
    號）：阿華哦。A：是。B：阿偉在嗎。A：有啊，怎麼樣。B
    ：叫他聽一下好嗎。A：（換丁○○接聽）喂。B：我出發了
    。A：好。B：阿偉可不可以用一點樣品給我 ，因為有2個新
    客戶要討啊 。A：好。B：我出發了。A：好」；參諸證人即
    共同被告丁○○於原審審理時，經檢察官詰問證稱：「 (提
    示台南地檢署95監續1892號第9頁第三通電話譯文 ，甲○○
    稱「昨天那個共7錢17萬5，已經匯上去了」是指向你購買毒
    品款項？)我沒有賣毒品，7錢是他跟陳成旺拿的毒品，錢是
    匯給陳成旺，那個帳戶我不知道，這七錢17萬五是陳成旺賣
    給甲○○的毒品。」等語（參見台灣台南地方法院檢察署95
    年監續字第1892號卷第9頁，及原審卷二第127頁），雖被告
    丁○○推諉稱係所謂陳成旺者賣給甲○○（被告丁○○推諉
    之詞不可採，詳後敘明）但已堪確認被告丁○○、乙○○二
    人係於附表編號１之時間地點販賣7錢共新台幣17萬5千元之
    海洛因予甲○○。同理，附件一之通聯譯文，其中編號27之
    通聯內容「95年11月23日14時30分56秒起：B（ 甲○○，持
    用0000000000號行動電話門號）：喂 ，阿妹嗎。A（乙○○
    ，持用0000000000號行動電話門號）：是 。B：你啊那個呢
    ，偉呢 。A：他在睡覺怎麼樣。B：叫他聽下好嗎。A：（換
    丁○○接聽 ）喂。B：我現在上去啊。A：好。B：阿偉，阿
    偉補一點 ，因為你上2次都不太夠，少一點。A：好。B：錢
    我順便幫你送上去。A：好」（ 見台灣台南地方法院檢察署
    95年監續字第2094號卷第15頁）。及編號28之通聯譯文「95
    年11月23日14時32分38秒起：B（ 丁○○，持用0000000000
    號行動電話門號）：喂。A（ 甲○○，持用0000000000號行
    動電話門號）：喂，偉仔一樣啦 ，半個啦。B：好」；參諸
    證人即共同被告丁○○於原審審理時，經檢察官詰問證稱：
    「（ 提示台南地檢署95監續2094第15頁第1通電話譯文，甲○○稱「阿瑋、阿瑋補一點，因為你上二次都不太夠，少一
    點」、「錢我順便幫你送上去」是否甲○○向你購買海洛因
    ？）都有這些通話，我只是把這些話跟陳成旺講，讓陳成旺
    自己去處理，甲○○講這些話的目的就是要買海洛因。」；
    「（提示同頁第三通譯文，甲○○說那東西比上批的還不好
    ，上批的比較好，是何意？）應該是指上一批的海洛因用起
    來比較好。」; 「（同通譯文中你為何會提到走水，用香菸
    ？這不是指施用海洛因的方法嗎？）應該是。」（見台灣台
    南地方法院檢察署95年監續字第2094號卷第15頁、原審卷二
    第127、128頁，另由原審前開詰問被告丁○○之證詞，足見
    監續字第2094號卷第15頁第一通電話通聯譯文之雙方通話者
    代號A、B應係顛倒），雖被告丁○○推諉稱係所謂陳成旺者
    賣給甲○○（被告丁○○推諉之詞不可採，詳後敘明），且
    被告丁○○亦供稱不知「半個」數量是多少，但由被告乙○○之前與他人之電話對話「你要記得那個37重再拿啊」「都
    37 重的啦」，及被告丁○○與甲○○電話對話「 我這裏磅
    375（應係37.5）的一半啦，因為那袋子以前是10現算07 ，
    所以在磅都19多，196(應係19.6）多這樣」等語（見台南地
    檢署95監續1716第10頁第2、4通電話譯文)，參酌１兩為37.
    5公克，而本案經查扣之十數包海洛因 ，含包裝重初驗大皆
    為38.7、39、39.2公克之重量，其中甚至好幾包之重量為39
    .2 公克 (見台中地檢署95年度偵字第27933號卷第15頁反面
    、16頁)，如購買一兩之一半，也即半個海洛因含袋重 ，即
    上開通聯所稱之196(即19.6公克) ，堪認被告丁○○、乙○○二人確係於附表編號２之時間地點販賣半個即半兩，也即
    18.75公克，合計新台幣12萬5千元 (依前揭編號１明確且距
    本次交易時間較為接近之交易金額，7錢共新台幣17萬5千元
    計算，則18.75公克為5錢，合計應認當時之販售價格為新台
    幣12萬5千元較妥)之海洛因予甲○○甚明。而非如被告丁○○所辯僅在尋問毒品價格而已。
五、更且被告即證人乙○○於偵查已具結供稱扣案之第一級毒品
    海洛因、第二級毒品安非他命是被告丁○○的，被告丁○○
    要賣的，伊曾幫被告丁○○運送毒品給指定的人，一、二級
    都有，錢的部分伊沒有經手，有人打手機給被告丁○○，聯
    絡好之後，由被告丁○○分裝，再交給伊送至指定地點與購
    買者交易，扣案之點鈔機、現金新台幣90萬元、電子秤、分
    裝工具是丁○○的，點鈔機應該是驗假鈔用，電子秤是分裝
    販賣毒品用，分裝工具也是。伊係因為需要施用毒品，又沒
    錢買才幫被告丁○○送，被告丁○○免費提供伊第一、二級
    毒品等語（ 見台灣台中地方法院檢察署95年度偵字第27933
    號卷第9、10頁 ）。被告乙○○在原審審理時雖翻異前供，
    供稱警方在台中市○○區○○路1段46號703室查獲之物品均
    為陳成旺所有，係陳成旺寄放在伊處，伊未替丁○○送交第
    一、二級毒品予購毒者云云（見原審96年4月23日準備程序
    筆錄、96年6月11日審判筆錄）。惟證人即被告乙○○迄未
    陳明其與陳成旺有何特殊關係，並提供陳成旺之年籍資料以
    供查證，且為警查獲之第一級毒品海洛因數量多達508﹒31
    公克，純度高達57﹒87％，第二級毒品甲基安非他命數量多
    達1342﹒05公克，純度高達88﹒0％，價值不菲，另有現金
    新台幣90萬元，揆諸常情，陳成旺焉會將價值不菲之上開毒
    品及高達新台幣90萬元之現金，交予無何特殊關係之被告乙○○保管？況警方於上揭時地執行搜索時，陳成旺並未在場
    ，從而參酌前開偵查筆錄作成之情況，及上述通聯譯文內容
    ，堪認被告即證人乙○○於偵查中所為供述，具有較高之可
    信性，該證人在原審審理時翻異前供，應係迴護被告丁○○
    之詞，不足據為被告丁○○有利之認定。
六、雖由附件一、二通聯譯文中，顯示被告丁○○、乙○○除有
    附表所示之販賣海洛因予甲○○犯行外，似亦涉有多次販賣
    海洛因或甲基安非他命予甲○○或其他綽號「瘋子」、代號
    「某男」之不詳姓名年籍之人（此部分犯行，原審檢察官將
    之歸納為除附表所示之二次犯行外，另有十一次犯行，詳見
    附於原審卷二第146頁之「 原審檢察官補充理由書」），及
    被告乙○○於偵查中曾供稱有幫被告丁○○送毒品予購毒者
    阿瘦、阿田、海姐等人，以及證人洪春蘭亦於偵查中證稱之
    前伊朋友阿妹曾帶伊去那裡向被告丁○○買過安非他命，所
    以當日打算去向被告丁○○買云云等多次販賣海洛因或甲基
    安非他命犯行。惟查：
  因公訴人起訴被告丁○○、乙○○販賣毒品之時間係自95年
    10月間起至95年12月間止，未起訴被告二人95 年9月之販賣
    一、二級毒品犯行 ，則上開有關通聯部分縱可證明95年9月
    被告二人有販賣海洛因或甲基安非他命予甲○○部分，亦應
    由檢察官另行偵辦，非本案所能審判，亦即「原審檢察官補
    充理由書」所列被告二人涉犯之販賣犯行中編號(一)至(七)應非
    本案所能審判範圍。
  上開被告丁○○ 、乙○○與甲○○95 年10月以後之電話通
    聯部分，除附表所示之二次犯行，因有犯罪時地、販售種類
    、數量等可資確認被告二人之犯行（此部分即係「原審檢察
    官補充理由書」所列被告二人涉犯之販賣犯行中編號(八)、(十二)
    ）外，其餘縱如「原審檢察官補充理由書」中，雖列舉了編
    號(九)、(十)、(十一)、(十三)等犯行，但編號(九)、(十)、(十一)所依據之電話
    通聯，既無法判定販賣之種類與數量，自不足為被告二人犯
    罪之論據，而編號(十三)由其所依據之電話通聯觀之，似仍係為
    編號(十二)販毒所為之交易聯絡，尚非另一販賣犯行。
  又綽號「瘋子」、代號「某男」、阿瘦、阿田、海姐或公訴
    意旨所指之「添壽」、「阿成」等人既均無姓名年籍可資查
    證，復無其他積極事證可為佐證，自不能僅憑被告乙○○於
    偵查中之供述即認定其與被告丁○○二人亦有販賣海洛因或
    甲基安非他命予該等綽號「瘋子」、代號「某男」、阿瘦、
    阿田、海姐等人之犯行，而將之論列審判。
  同理，證人洪春蘭於偵查中雖供稱之前其朋友阿妹曾帶其去
    向被告丁○○買過安非他命，但證人洪春蘭嗣於審判中即翻
    異前詞，而該阿妹者為何人亦無姓名年籍可資查證，又證人
    洪春蘭原於偵查之供述亦無販售時間、地點、數量等可資確
    定犯行，自亦不能認定被告二人有此犯行。
  至公訴意旨雖未特別指出被告丁○○、乙○○有販賣予甲○○海洛因之犯行，但公訴人於公訴意旨既載明「渠等2人（
    被告二人）共同基於反覆販賣第一級毒品海洛因及第二級毒
    品甲基安非他命（起訴書誤為安非他命）以營利之犯意聯絡
    ，於95年10月間起至95年12月間止，將已分裝好之海洛因及
    甲基安非他命售予綽號分別為「海姊」、「添壽」、「阿成
    」等真實姓名年籍均不詳及其他不詳姓名之購毒者」等語，
    則審理中既經查明有甲○○之購毒者向被告二人購買如附表
    所示之二次海洛因，且經檢察官補充論述被告二人此部分犯
    行，該部分自應為起訴效力所及，本院應得審判，併此敘明
    。
七、本案為警查獲之第一級毒品海洛因數量多達508﹒31公克 ，
    純度高達57﹒87％，第二級毒品甲基安非他命數量多達1342
    ﹒05公克，純度高達88﹒0％，數量眾多，價值不菲 。參以
    附件一與附件二被告丁○○、乙○○與甲○○間及被告丁○○與乙○○間之電話通聯，及被告乙○○於偵查中所述，相
    互印證，雖無從認定其販入價格，然第一級毒品海洛因及第
    二級毒品甲基安非他命物稀價昂，且毒品危害防制條例所規
    定販賣第一級毒品罪、販賣第二級毒品罪，罪刑嚴重，被告
    等苟無價差可圖，自不可能無緣無故甘冒被取締判處重刑之
    危險，販入如此眾多數量之海洛因與甲基安非他命（被告二
    人否認該等查扣之毒品係其等所有，更遑論曾供稱係供自行
    吸食之用，自更無供自行吸用可能），並多次出售數量不少
    之毒品予非親非故之甲○○，更長時間從事販賣海洛因與甲
    基安非他命之工作（雖如前所述因起訴範圍等理由，僅能於
    本案認定被告二人出售海洛因二次予甲○○，但由上開各事
    證足認被告二人確係長時間從事販賣海洛因與甲基安非他命
    之工作）。自堪認被告二人確係基於營利之意圖，而販入海
    洛因與甲基安非他命，並進而已賣出海洛因。被告丁○○、
    乙○○所辯無非飾卸之詞，不足採信，本件事證明確，被告
    等犯行均堪認定。
貳、查海洛因、甲基安非他命分屬毒品危害防制條例第2條第2項
    第1款、第2款所定之第一級毒品、第二級毒品。雖如前所述
    因起訴範圍等理由，於本案未能認定被告二人進而出售甲基
    安非他命予人之犯行 ，惟按毒品危害防制條例第4條所規定
    之販賣毒品罪，不以販入之後復行賣出為要件，祇要以營利
    為目的，將毒品販入或賣出，有一於此，其犯罪即為完成。
    從而，被告二人販入海洛因、甲基安非他命並進而將海洛因
    出售予甲○○之行為，均係犯毒品危害防制條例第4條第1項
    之販賣第一級毒品罪及同條第2項之販賣第二級毒品罪 。被
    告等因販賣而分別持有第一級毒品海洛因及第二級毒品甲基
    安非他命之低度行為，已為販賣之高度行為所吸收，不另論
    罪。又按毒品危害防制條例第4條所規定之販賣毒品罪 ，其
    行為態樣，可分為販入、賣出 、販入後復行賣出等3種情形
    。其中販入或賣出，有一於此，其犯罪固屬完成；但在販入
    後復行賣出之場合，行為人意圖營利而販入毒品後，至首次
    賣出，乃2個舉動之接續實行 ，仍祇成立１個販賣既遂罪。
    最高法院96年台上字第3551號判決著有明文。經查本案因被
    告等否認販賣犯行，故無從明確知悉查獲之毒品海洛因與甲
    基安非他命，係被告二人何時販入，惟綜合各情，基於採取
    有利被告之原則，自宜認係被告二人於本案附表編號一所示
    之販賣犯行之前數日，亦即約95年10月間同時販入海洛因及
    甲基安非他命，而後再分別於附表編號一與二之時間賣出如
    該附表所示數量之海洛因 ，迄至95年12月5日為警查獲出售
    剩餘如扣案所示淨重508﹒31公克之海洛因，及尚未售出淨
    重1342﹒05公克之甲基安非他命。因之，被告等販入第一級
    毒品海洛因之罪，應和其等嗣所為附表編號一之犯行，僅成
    立１個販賣第一級毒品既遂罪，而被告等同時販入海洛因與
    甲基安非他命，係屬一行為同時觸犯販賣第一級毒品與第二
    級毒品之罪，依刑法第55條規定，此部分應從一重量處販賣
    第一級毒品罪，進而僅論處１個販賣第一級毒品既遂罪。再
    按數行為於同時同地或密切接近之時地實施，侵害同一之法
    益，各行為之獨立性極為薄弱，依一般社會健全觀念，在時
    間差距上，難以強行分開，在刑法評價上，以視為數個舉動
    之接續施行，合為包括之1行為予以評價，較為合理，方屬
    接續犯之範疇（依最高法院86年臺上字第3295號判例意旨參
    照），足見「接續犯」之成立，係以時、空密接性為前提要
    件，即透過對於同一法益之同種類侵害行為繼續不間斷之實
    行，業已稀釋個別行為之獨立性，致使刑法評價時將之視為
    單一、整體之犯罪行為，以符合社會一般人對於行為概念之
    認知，並與行為人之犯罪目的相互結合；至於學理上「包括
    一罪」概念中之「集合犯」態樣，乃係指依一般社會通念，
    特定犯罪行為具有反覆實施之特性，立法者於制定刑罰法律
    之初，亦已認知該種行為類型之反覆性，而有意藉由法條中
    客觀構成要件之行為要素，涵括上開具有反覆實施特性之數
    個犯罪行為，仍僅接受一次刑法之評價為已足；然販賣毒品
    犯罪，或為零星偶一之販賣，是自難認立法者於制定刑罰法
    律之初，已認知該種行為類型之反覆性，且有意藉由法條中
    客觀構成要件之行為要素，涵括上開具有反覆實施特性之數
    個犯罪行為。且按九十四年二月二日修正公布，而於九十五
    年七月一日施行之刑法，基於刑罰公平原則之考量，杜絕僥
    倖之犯罪心理，並避免易致鼓勵犯罪之誤解，已刪除第五十
    六條連續犯之規定。是以對於集合犯，必須從嚴解釋，以符
    合立法者之意向。故如將被告二人分別販賣二種毒品，認為
    於客觀上均分別為符合一個反覆、延續性之行為，應屬集合
    犯而為單純一罪云云。其論述非唯與刪除連續犯之修法意旨
    ，已難謂合，且就上訴人等多次販賣毒品之犯行，逕論以一
    罪，反較連續犯刪除前之法律適用，失之寬鬆，亦與刑罰評
    價之公平性有違及不符合法律規範之本質。基上，多次販賣
    毒品犯罪之行為，當無論以「集合犯」之餘地，此時則應回
    歸一般刑法上行為單、複數之認定，而予論罪科刑，較稱妥
    適。（參照最高法院96年度台上字第3531號判決)，公訴人
    及原審認被告等係「基於反覆販賣第一級毒品海洛因及第二
    級毒品甲基安非他命以營利之犯意聯絡」，為集合犯云云，
    與前揭意旨不符，尚有未洽。從而，本案附表編號二之販賣
    毒品部分自應另立一販賣第一級毒品罪，並認被告二人所犯
    上開之罪，犯意各別，應予分論併罰。又被告乙○○曾因毒
    品危害防制條例案件，經原審法院判處有期徒刑3月確定，
    於95年6月29日易科罰金執行完畢（見卷附台灣高等法院被
    告前案紀錄表），五年以內故意再犯有期徒刑以上之罪為累
    犯，除法定刑為死刑、無期徒刑部分依法不得加重外，加重
    其刑。
參、
一、原審以被告等罪證明確，予以論罪科刑，固非無見，惟查：
    本案為數罪併罰 ，原審卻以集合犯論處被告等人自95年9
    月初某日起至95年12月5日止 ，先後多次共同販賣第一級毒
    品海洛因及第二級毒品甲基安非他命犯行，自有不合。又
    無確切事證足認被告二人亦販賣一、二級毒品予綽號「瘋子
    」、「海姊」、「阿瘦」、「阿田」、「阿妹」等不詳姓名
    者，原審郤亦予論列，亦有未洽。被告丁○○不應依刑法
    第59條減輕其刑（理由後敘）原審仍予減輕其刑，同有未當
    扣案之行動電話之 SIM卡所有權於客戶申請行動電話完成
    時，即同時歸申請人所有，已非電信公司所有之物，有卷附
    遠傳電信股份有限公司95年12月27日遠傳 (業服)字第09511
    2060 87號函及和信電訊股份有限公司95年12月21日和信 (
    業服)字第09521201017號函影本可稽，原審認仍屬電信公司
    ，而未一併諭知沒收，及原審漏未將含海洛因成分之殘渣袋
    五支諭知沒收銷燬，亦均有未合。故被告等否認犯罪而提起
    上訴，固無理由，惟檢察官上訴認為原判決不應對被告二人
    依刑法第59條減輕其刑，關於被告丁○○部分為有理由，被
    告乙○○部分則為無理由（理由詳後述），且原判決認定事
    實及適用法律復有上開可議之處，自應由本院將原判決撤銷
    改判。
二、按刑法第59條規定：犯罪之情狀顯可憫恕，認科以最低度刑
    仍嫌過重者，得酌量減輕其刑。立法理由中指出：本條所謂
    「犯罪之情狀可憫恕」，自係指裁判者審酌刑法第57條各款
    所列事項以及其他一切與犯罪有關之情狀之結果，認其犯罪
    足堪憫恕者而言 。又最高法院70年度第6次刑事庭會議決議
    亦表示：刑法第59條規定，犯罪之情狀可憫恕者，得酌量減
    輕其刑，同法第57條規定，科刑時應審酌一切情狀，尤應注
    意左列事項（共10款）為科刑重輕之標準，兩條適用上固有
    區別，惟所謂「犯罪之情狀」與「一切情形」云云，並非有
    截然不同之領域，於裁判上酌減其刑時，應就犯罪一切情狀
    （包括第57條所列舉之10款事項），予以全盤考量，審酌其
    犯罪有無可憫恕之事由（即判例所稱有特殊之原因與環境等
    等，在客觀上足以引起一般同情，以及宣告法定低度刑，是
    否猶嫌過重），以為判斷。故適用第59條酌量減輕其刑時，
    並不排除第57條所列舉10款事由之審酌，惟其程度應達於確
    可憫恕，始可予以酌減。經查被告丁○○已有麻醉藥品管理
    條例、偽造有價證券、電信法、肅清煙毒條例、藥事法、贓
    物等前科，又負責販入第一級毒品海洛因及第二級毒品甲基
    安非他命，並與購毒者聯繫，而販入之毒品為數不少，已非
    一般吸毒者為賺取薄利購毒而販毒或一般販毒之小盤商而已
    ，其犯罪之情狀實無可憫恕之處，自不應依刑法第五十九條
    之規定減輕其刑。而被告乙○○主要負責包裝、送交毒品予
    購毒者，不惟情節較輕，且於偵查中能坦承部分犯行以利本
    案之偵辦，本院認縱科以法定最低刑度即無期徒刑，仍嫌過
    重，難謂符合罪刑相當性及比例原則，因認其犯罪之情狀尚
    可憫恕，爰就其所成立之販賣第一級毒品罪部分，依刑法第
    五十九條之規定減輕其刑（法定刑死刑部分減輕為無期徒刑
    ，法定刑無期徒刑部分減輕為二十年以下十五年以上有期徒
    刑），被告乙○○部分並予先加後減。茲分別審酌被告二人
    前揭各情，及販毒危害社會治安及國民健康甚巨，並參酌其
    等素行不佳與嗣均否認犯行犯後態度非佳等一切情狀，被告
    丁○○因販入毒品及附表編號一所成立之罪（二者成為一罪
    ）與附表二之罪應均處以無期徒刑，並均依職權宣告褫奪公
    權終身。被告乙○○則因販入毒品與附表編號一所成立之罪
    應處有期徒刑二十年，附表二之罪處以有期徒刑十八年；另
    除就後述沒收部分應予以併執行外，被告二人所宣告之主刑
    ，應分別定其應執行之刑，以示懲儆。
三、扣案之第一級毒品海洛因19包（ 合計淨重508﹒31公克，包
    裝重29﹒19公克）、第二級毒品甲基安非他命42包（驗前總
    毛重1431公克，扣除包裝重85﹒46公克，及取0.38公克鑑定
    用罄，合計驗餘淨重1341﹒67公克），以及含海洛因成分之
    殘渣袋五支（參見95年度偵字第27933號卷第98、99頁)，因
    無法分離 ，均應依毒品危害防制條例第18條第1項前段規定
    沒收銷燬之。又扣案之現金新台幣90萬元 ，係在上址703室
    被告丁○○、乙○○放置毒品及分裝工具處所查獲，而被告
    等二次販賣毒品所得分別為新台幣17萬5千元及12萬5千元，
    故該扣案之新台幣90萬元中之30萬，應可認係屬被告二人共
    同於本案之二次販毒所得，但其餘60萬元，被告等自始並未
    承認係販毒所得（被告乙○○於警詢就此新台幣90萬元是否
    販毒所得，保持緘默，原判決誤為已供認），亦無確切事證
    足證與本案販賣毒品有關，故新台幣30萬元部分固應依毒品
    危害防制條例第19條第1項規定 ，宣告沒收，其餘60萬元部
    分則不宜宣告沒收。另扣案之毒品分裝袋2包又6個、毒品分
    裝盒3個、毒品分裝皮包1個、電子秤2台、毒品分裝鐵勺3支
    、毒品分裝木勺1支 ，被告乙○○於偵查中供承係分裝工具
    ；點鈔機一台，被告乙○○於偵查中供承係驗假鈔所用，連
    同行動電話手機5支（0000000000、000000000 0、00000000
    00、0000000000、0000000000) ，均係在上址506、703室查
    獲，屬於被告丁○○或被告乙○○所有，且被告丁○○、乙○○販賣第一、二級毒品，皆係利用行動電話門號互為聯絡
    ，已如前述 ，而任何行動電話手機只要插入電信公司之SIM
    卡即可通話 ，是扣案之毒品分裝袋2包又6個、毒品分裝盒3
    個、毒品分裝皮包1個 、電子秤2台、毒品分裝鐵勺3支、毒
    品分裝木勺1支、點鈔機一台、前揭行動電話手機5支 (含SI
    M卡） ，均應認係供被告丁○○、乙○○販賣第一、二級毒
    品所用 ，亦依毒品危害防制條例第19條第1項規定宣告沒收
    。至送驗用罄之第二級毒品甲基安非他命 0﹒38公克已不存
    在，未扣案之0000000000、0000000000、0000000000等行動
    電話，雖曾為被告等所使用過，但被告等未承認係其等所有
    ，亦無法證明係被告等所有，故不予宣告沒收，其餘扣案之
    物品則與本案並無任何關連，均不得予以宣告沒收。
參、公訴意旨略以：被告二人共同基於反覆販賣第一級毒品海洛
    因及第二級毒品甲基安非他命（起訴書誤為安非他命）以營
    利之犯意聯絡，於95年10月間起至95年12月間止，以不等之
    價格，將已分裝好之海洛因及甲基安非他命，除本案附表所
    示二次販售予甲○○之犯行外，另售予綽號分別為「海姊」
    、「添壽」、「阿成」等真實姓名年籍均不詳及其他不詳姓
    名之購毒者等人，因認被告等亦有涉犯毒品危害防制條例第
    4 條第1項、第2項之販賣第一級毒品、第二級毒品罪等語。
    惟查綽號「海姐」、「添壽」、「阿成」等真實姓名年籍均
    不詳者及其他不詳姓名之購毒者，除前揭甲○○此一購毒者
    ，有如本案附表所示二次購毒犯行可資確認外，其餘既均無
    姓名年籍可資查證，復無其他積極事證可為佐證，自不能僅
    憑被告乙○○於偵查中之供述即認定其與被告丁○○二人亦
    有販賣海洛因或甲基安非他命予該等綽號「海姊」、「添壽
    」、「阿成」等不詳姓名之人，該等部分之罪證即有不足，
    惟因公訴意旨認該等部分與本案判罪處刑部分係屬集合犯之
    單純一罪關係，故該等部分即不另為無罪之諭知。
據上論斷，應依刑事訴訟法第369條第1項前段、第364條、第299
條第1項前段，毒品危害防制條例第4條第1項、第2項、第18條第
1項前段、第19條第1項 ，刑法第11條、第28條、第47條第1項、
第59條，第64條、第65條、第37條第1項、第51條第3、5、8、9
款，判決如主文。
本案經檢察官丙○○到庭執行職務。
中    華    民    國    97    年    1    月    31    日
            刑事第七庭    審判長法  官  林  榮  龍
                                法  官  江  錫  麟
                                法  官  張  惠  立
上列正本證明與原本無異。
如不服本判決應於收受送達後十日內向本院提出上訴書狀，其未
敘述上訴之理由者並得於提起上訴後十日內向本院補提理由書（
均須按他造當事人之人數附繕本）。
                                書記官  呂  淑  芬
中    華    民    國    97    年    1    月    31    日
附表：
編號一
    販賣時間：95年10月25日某時
    販賣地點：臺中某處
    毒品種類：7錢共值新台幣175000元之毒品（海洛因）
    毒品數量：7錢
    付款方式：10月26日下午匯款
    交易對象：被告丁○○囑咐被告乙○○賣給甲○○
編號二
    販賣時間：95年11月23日下午2時31分許
    販賣地點：臺中市○區○○路附近
    毒品種類：18.75公克合計新台幣12萬5千元海洛因
    毒品數量：半個（37.5公克的一半，也即半兩）
    付款方式：面交（現金）
    交易對象：被告丁○○（被告乙○○在場）賣給甲○○
附件一
（被告丁○○、乙○○自93年9月3日起，以所持用之行動電話門
  號與甲○○及其他不詳姓者所持用之行動電話門號互為聯絡之
  通訊監察譯文)
1、95年9月3日18時22分59秒起：B（丁○○，持用0000000000號
   行動電話門號）：喂。A（甲○○，持用0000000000號行動電
   話門號）：阿偉嗎。B：是。A：我告訴你，我差不多7點出發
   ，他錢拿過來給我，3錢啦，和上2天那個一樣嗎。B ：好（
   見台灣台南地方法院檢察署95年監續字第1552號卷第4頁）。
2、95年9月12日12時55分11秒起：B（丁○○，持用0000000000
   號行動電話門號）：喂。A（甲○○，持用0000000000號行動
   電話門號）：偉仔。B：是的。A：剛才跟你講要一半。B：是
   的。A：他說3就好了。B：你要出來嗎。A：我現在要出發了
   （見台灣台南地方法院檢察署95年監續字第1552號卷第9頁）。
3、95年9月1日12時19分28秒起：B（丁○○，持用0000000000號
   行動電話門號）：喂。A（甲○○，持用0000000000號行動電
   話門號）：1個朋友錢寄在我這裡，要3錢，22的那個，我早
   上坐車去。B ：好。A：去到那裡大約5、6點，錢他已經寄在
   我這裡了，66嗎。B：對。A：我66順便拿上去，你幫我準備
   好。B：你那個錢是有困難嗎。A：我這二天收到的，因為我
   人這二天還沒有找到，我找到後這二天陸續匯上去。B：我這
   就不能等啊，多少匯些給我，不然的會夾到。A：好（見台灣
   台南地方法院檢察署95年監續字第1552號卷第10頁）。
4、95年9月5日22時43分47秒起：B（丁○○，持用0000000000
   號行動電話門號）：喂。A（甲○○，持用000 0000000號行
   動電話門號）：我告訴你，你那裡有沒有散的。B：沒有啊。
   A：我講的散的是差不多4支香煙這樣子，因為安南說要討一
   點樣品。B：他上次來我就有拿給他啊，上次來我也是差不多
   這樣的量給他。A：現在有新朋友啊，你用給他，下一次我再
   補給你好了。B：好，沒有關係，他現在人呢，叫他明天再打
   機子給我，差不多5支份啊。A：我下次再補給你啦。B：好，
   沒有關係，明天你叫他來找我沒有關係。A：好（見台灣台南
   地方法院檢察署95年監續字第1552號卷第14頁）。
5、95年9月23日7時59分12秒起：B（某男，持用0000000000號行
   動電話門號）：喂，我告訴你。A（丁○○，持用0000000000
   號行動電話門號）：是的。B：那個硬的進來了。A：我現在
   在附近。B：很漂亮啦。A：我去你那裡。B：好（見台灣台南
   地方法院檢察署95年監續字第1716號卷第4頁）。
6、95年9月25日14時53分8秒起：A（丁○○，持用0000000000號
   行動電話門號）：喂。B：（某男，持用0000000000號行動電
   話門號）：偉仔你要過去忠興兄拿錢就對了。A：來得及嗎。
   B：會啦，來得及，我告訴你拿來那個版頭不好啦。A：是。B
   ：東西又不怎麼可以，我這裡有人叫我過去看，我過去看怎
   麼樣，再告訴你。A：好啊。B：有決定要嗎。A：有啦，我告
   訴你，除非很好才向他拿，如果沒有，今晚我董仔這裡可能
   有消息。B：好啦，那我拿幾個就好了。A：除非很好你再打
   電話告訴我，我錢準備好了。B ：你錢準備好了，好啦，這
   邊不知道多少，我先向他問看看。A：好（見台灣台南地方法
   院檢察署95年監續字第171 6號卷第9頁）。
7、95年9月25日19時45分56秒起：A（丁○○，持用0000000000
   號行動電話門號）：怎麼樣。B：（某男，持用0000000000
   號行動電話門號）：11啦，很漂亮啦。A：那向他拿2個好了
   。B：要拿2個麼。A：是。B：那我還要過去向你拿錢。A：我
   過去啦。B：你過來。A：我現在人在北屯，正好要出門。B：
   你要過來拿嗎。A：對啊。B：好（見台灣台南地方法院檢察
   署95年監續字第171 6號卷第9頁）。
8、95年9月25日22時8分42秒起：B（某男，持用0000000000號行
   動電話門號）：喂。A：（乙○○，持用0000000000號行動電
   話門號）：你要記得那個37重再拿啊。B：都37重的啦A：好
   啦（見台灣台南地方法院檢察署95年監續字第1716號卷第10
   頁）。
9、95年9月29日下午8時44分20秒起：A（丁○○，持用
   0000000000號行動電話門號）：是。B（甲○○，持用
   0000000000號行動電話門號）：我要出發了，歐仔我要出發
   了。A：好。B：盡量用那個整粒的那個。A：好（見台灣台南
   地方法院檢察署95年監續字第1716號卷第12頁）。
10、95年9月29日22時56分52秒起：B（甲○○，持用0000000000
    號行動電話門號）：喂。A（乙○○，持用0000000000號行
    動電話門號）：狐狸出來啊。B：我在外面啊。A：你在外面
    ，好。（見台灣台南地方法院檢察署95年監續字第1716號卷
    第12頁）。
11、95年9月30日14時29分39秒起：B（某男，使用00 -00000000
    號室內電話門號）：喂。A（丁○○，持用0000 000000號行
    動電話門號）：在睡覺嗎。B：沒有啊。A：我告訴你，我明
    天下午，可能還要進1次，要進一定我錢會不夠，你明天下
    午的時候，差不多3點的時候，你多找一些。B：明天。A：
    是，明天。B：明天‧‧‧起亞（譯音）講星期一我拿給他
    ，我就跟他講星期一啊。A：這樣哦。B：對啊。A：我本來
    是想說星期一再來進，但是發覺現在差不多了啊，剩2、3個
    而已。B：好啦，我再看看。A：沒關係，我告訴你，你盡量
    進，有辦法找多少算多少，我明天還有意思要再進1次。B：
    好啦。A：你就盡量啦，我會叫阿華和你連絡。B：好（見台
    灣台南地方法院檢察署95年監續字第1716號卷第13頁）。
12、95年10月7日19時46分12秒起：A（乙○○，持用0000000000
    號行動電話門號）：喂。B（某男，持用0000000000號行動
    電話門號）：不好意思，再跟你講一下，麻煩你再跑一下，
    還要1個，人家馬上要拿來，快一點。A：我還沒有回到家，
    好，1個嗎。B：對快一點。A：好（見台灣台南地方法院檢
    察署95年監續字第1716號卷第14頁）。
13、95年9月23日19時9秒起：B（乙○○，持用0000000000號行
    動電話門號）：喂。A（甲○○，持用0000000000號行動電
    話門號）：阿華嗎。B：你是誰。A：我台南狐狸。B：怎麼
    樣。A：你那個阿偉有向你交待，我等一下要過去拿3嗎。B
    ：有啦。A：我臨時又接到朋友的電話，說要再加1變成4。B
    ：好啦，好啦。A：4錢啦。B：好。A：麻煩你，我等一下會
    打給你，順便拿錢給你。B：好（見台灣台南地方法院檢察
    署95年監續字第1716號卷第19頁）。
14、95年9月23日20時44分16秒起：B（乙○○，持用0000000000
    號行動電話門號）：喂。A（甲○○，持用0000000000號行
    動電話門號）：阿華哦。B：是的。A：我台南狐狸，我現在
    坐車過去你大葉路那裡。B：好。A：現在坐車過去，到時候
    打給你。B：好（見台灣台南地方法院檢察署95年監續字第
    1716號卷第19頁）。
15、95年9月25日19時7分22秒起：A（甲○○，持用0000000000
    號行動電話門號）：喂。B（丁○○，持用0000000000號行
    動電話門號）：喂。A：我告訴你，我現在還要上去，剛才
    那個半的錢給你，再幫我準備半個。B：好。A：我要出發會
    打給你。B：好（見台灣台南地方法院檢察署95年監續字第
    1716號卷第19頁）。
16、95年9月26日1時57分4秒起：B（丁○○，持用0000000000
    號行動電話門號）：喂。A（甲○○，持用0000000000號
    行動電話門號）：偉仔。B：是。A：你今天這2包。B：是
      。A：袋子都沒有扣哦，都實的而已哦，人家現在打電話
      來說那有袋子沒有扣，包括藥只有5而已，我跟你講一下
      。B：應該是不會這樣。A：可能忘記了。B：下次再補好
      不好。A：今天這2包都這樣。B：我問看看。A：你問看看
      ，晚上這包也一樣，袋子都沒有扣掉，我有告訴他下去再
      補給他。B：含袋都19多。A：含袋正好500，我這裡現場
      磅，他也是現場磅，正好500而已沒有加上去，沒有加袋
      子重，可能他忘記了，阿華可能忘記了。B：因為我們不
      是用500這樣算，因為375‧‧‧我打過去（見台灣台南地
      方法院檢察署95年監續字第1716號卷第20頁）。
17、95年10月17日21時59分43秒起：B（甲○○，持用0000000000
      號行動電話門號）：偉仔，11、2點有沒有確定。A（丁○○，持用0000000000號行動電話門號）：應該是有吧，中
      午就要來了啊，差不多要11、2點才會到。B：如果11、2
      點到的時候，你馬上打電話給我。A：我知道，我知道。B
      ：你打0915那支。A：我知道，我知道。B：0000000000。
      A：你2支電話不是這支，就是那支啊。B：好（見台灣台
      南地方法院檢察署95年監續字第1892號卷第6頁）。
18、95年10月24日16時7分45秒起：A（乙○○持用0000000000
      號行動電話門號）：喂。B（甲○○，持用0000000000號
      行動電話門號）：阿華哦。A：是。B：阿偉在嗎。A：有
      啊，怎麼樣。B：叫他聽一下好嗎。A：（換丁○○接聽）
      喂。B：我出發了。A：好。B：阿偉可不可以用一點樣品
      給我，因為有2個新客戶要討啊。A：好。B：我出發了。A
      ：好（見台灣台南地方法院檢察署95年監續字第1892號卷
      第9頁）。
19、95年10月26日15時21分19秒起：A（乙○○持用0000000000
    號行動電話門號）：喂。B（甲○○，持用0000000000號行
    動電話門號）：阿華哦。A：是。B：叫阿偉聽一下。A：他
    不在怎麼樣。B：不在，你昨天那個共7錢17萬5，我幫你匯
    上去了，你跟阿偉講一下。A：好（見台灣台南地方法院檢
    察署95年監續字第189 2號卷第9頁至第10頁）。
20、95年10月19日21時29分30秒起：A（丁○○持用0000000000
    號行動電話門號）：喂。B（瘋子，持用0000000000號行動
    電話門號）：喂。A：我告訴你明天公休。B：為什麼。A：
    這邊的線不順，東西星期六才會進來，我現在這裡留一個給
    你，你要用到星期六晚上，我這個本身差一點點，我剛才拿
    去給人家當樣品，因為我想說要進來了啊，結果他跟我講暫
    時要等1、2天，我這裡一個你先拿回去好了。B：好啊。A：
    你看要叫人家來拿還是怎麼樣。B：好啊。A：但是重量有差
    一點點，我下次再補你就好了。B：我叫阿田過去。A：來金
    城路與大葉路口。B：好（見台灣台南地方法院檢察署95年
    監續字第1892號卷第14頁）。
21、95年11月3日15時15分27秒起：B（某男，持用0000000000
    號行動電話門號）：喂。A（丁○○，持用0000000000號行
    動電話門號）：我告訴你，35重的你先幫我處理一下。B：
    好。A：我有留375的剩7個，有4個35的，我想說35的先處理
    完，再用375的。B：好（見台灣台南地方法院檢察署95 年
    監續字第1892號卷第14頁）。
22、95年10月24日13時15分10秒起：B（乙○○，持用00000
    00000號行動電話門號）：喂。A（李福中，持用00000000
    00號行動電話門號）：阿華嗎。B：是。A：我等一下會上去
    。B：好。A：我等一下就去匯了。B：好（見台灣台南地方
    法院檢察署95年監續字第1892號卷第17頁）。
23、95年11月14日14時58分8秒起：A（丁○○，持用0000000000
    號行動電話門號）：喂。B（某男，持用0000000000號行動
    電話門號）：女孩子要一個。A：上來再說，你人在那裡。B
    ：我等一下就到，我現在大墩十九街。A：好（見台灣台南
    地方法院檢察署95年監續字第1979號卷第6頁）。
24、95年11月16日21時44分5秒起：A（丁○○，持用0000
    000000號行動電話門號）：喂。B（某男，持用000000000 0
    號行動電話門號）：你有打給我嗎。A：是，是1半硬1半軟
    嗎。B：半個是軟的，硬的是1個，我先給你8萬，晚一點我
    再收回來給你。A：好啦（見台灣台南地方法院檢察署95 年
    監續字第1979號卷第8頁）。
25、95年11月25日23時41分起：B（瘋子，持用0000000000號行
    動電話門號）：喂，我先拿8萬去給你好嗎。A（乙○○，持
    用00000000 00號行動電話門號）：好啊。B：拿硬的半個啦
    ，好不好。A：哦。B：好（見台灣台南地方法院檢察署95年
    監續字第2094號卷第12頁）。
26、95年11月26日17時34分45秒起：B（某男，持用0000000000
    號行動電話門號）：喂，姊啊，我到了。A（乙○○，持用
    0000000000號行動電話門號）：喂，你在那一邊。B：我在
    清海。A：有沒有要補。B：有啊，我還要1個。A：好，我馬
    上過去。B：好（見台灣台南地方法院檢察署95年監續字第
    2094號卷第13頁）。
27、95年11月23日14時30分56秒起：B（甲○○，持用000
      0000000號行動電話門號）：喂，阿妹嗎。A（乙○○，持
      用0000000000號行動電話門號）：是。B：你啊那個呢，
      偉呢。A：他在睡覺怎麼樣。B：叫他聽下好嗎。A：（換
      丁○○接聽）喂。B：我現在上去啊。A：好。B：阿偉，
      阿偉補一點，因為你上2次都不太夠，少一點。A：好。B
      ：錢我順便幫你送上去。A：好（見台灣台南地方法院檢
      察署95年監續字第2094號卷第15頁）。
28、95年11月23日14時32分38秒起：B（丁○○，持用000000000
    0號行動電話門號）：喂。A（甲○○，持用0000000000號行
    動電話門號）：喂，偉仔一樣啦，半個啦。B：好（見台灣
    台南地方法院檢察署95年監續字第2094號卷第15頁）。
29、95年11月23日21時17分23秒起：B（丁○○，持用000000000
      0號行動電話門號）：喂。A（甲○○，持用0000000000號
      行動電話門號）：那東西比上批的還不好啊，上批的比較
      好。B：因為以前他們說沒有效，沒有效，才去換這批，
      換這批來以後，本來今天還要去拿以前那個整角的那個，
      我老板的意思說這二天「鳥仔蛋」就回來了，忍一下就過
      去了。A：要算多少。B：一樣啦。A：好。B：忍一下，明
      後天就有了。A：好，剛才回來拿去給人家試，人家說沒
      有比較好，上批比較好。B：你如果走水的，可能比較不
      好，你如果用香煙的比較有效，就是我朋友他們那邊用香
      煙的在告訴我，我告訴他，才換這批來。A：我們這裡都
      走水的啊。B：現在很多走水的都在講啊，我很後悔跑去
      跟他講這個。A：我們這裡都走水的。B：好，好，好（見
      台灣台南地方法院檢察署95年監續字第2094號卷第15頁至
      第16頁）。
30、95年11月22日21時7分59秒起：B（乙○○，持用0000000000
    號行動電話門號）：喂。A（董仔，持用0000000000號行動
    電話門號）：喂，我等一下有人要過來拿，我晚一點再拿錢
    給你，我等一下先去拿半好不好。B：等一下你跟他講。A：
    好。B：（換丁○○接聽）怎麼樣。A ：我等一下硬的，我
    去拿半個好不好，我晚一點會收錢回來，我去南部收錢回來
    。B：你過來啊。A：我先過去再講。B：好（見台灣台南地
    方法院檢察署95年監續字第2094號卷第20頁）。
31、95年11月27日12時25分28秒起：A（瘋子，持用0000000000
    號行動電話門號）：喂。B（丁○○，持用0000000000號行
    動電話門號）：喂，你人在那裡。A：在南部。B：那裝出狀
    況啊。A：啊。B：我告訴你，他前天那個粉的還有半塊，我
    有向他拿回來了，如果可以的話，如果要的話就先來拿，不
    然就要到晚上10點左右，晚上10點左右另外還會有一批來，
    你看是要中午要先拿回走止，還是晚上才要一起來。A：我
    等一下再看看。B：等一下再打電話給我好了。A：我回去再
    打給你好了。B：好（見台灣台南地方法院檢察署95年監續
    字第2094號卷第21頁）。
附件二
（被告丁○○、乙○○以行動電話門號互為聯絡之通訊監察譯文
 ）
1、95年9月23日17時30分20秒起：B（乙○○，持用0000000000
   號行動電話門號）：喂。A（丁○○，持用0000000000號行動
   電話門號）：美女。B：是的。A：我跟你講，本來不是準備1
   個1半的要給狐狸。B：是。A：改成3啦。B：好啦。A：3 次
   現金啦，他先前欠了1個9萬的嗎。B：是。A：這次拿9萬來，
   3次現金啦。B：3次現金，又拿1個9萬的來。A：拿9萬來還啊
   。B：喔，然後那3個現金嗎，就6萬。A：6萬6，他是2萬2，6
   萬6，他就是15萬6就對了。B：6萬6加9萬等於15萬6 好啦。A
   ：對、對、對。B：好啦。A：然後連剛才5萬，就是20萬6千
   元，然後跟你拿了2千元，算20萬4千元。B：好啦，再說啦。
   A：他差不多7、8點鐘會到。B：好。A：狐狸的電話你有嗎。
   B：他到的時候你再打給我好了。A：要到的時候你就要叫他
   打給你啊。B：好啊。A：你知道電話嗎。B：不知道啊。A：
   不然到的時候我叫他打給你。B：好。A：把你的電話給他。B
   ：好（見台灣台南地方法院檢察署95年監續字第171 6號卷第
   4頁）。
2、95年9月23日19時19分13秒起：B（乙○○，持用0000000000
   號行動電話門號）：喂。A（丁○○，持用0000000000號行動
   電話門號）：你在找我嗎。B：是的，少4﹒09，1錢多一點點
   。。A：喔、喔、喔，4﹒09，這樣1錢多啊。B：是啊，對啊
   。A：好、好、好，瞭解，那沒有關係（見台灣台南地方法院
   檢察署95年監續字第1716號卷第5頁）。
3、95年9月23日22時17分起：B（乙○○，持用0000000000號行
   動電話門號）：喂。A（丁○○，持用0000000000號行動電話
   門號）：趕快過去。B：好啦。A：那個材吉（譯音）要3 個
   小的你知不知道。B：是。A：到時候向他扣個03，大概03 的
   給他。B：是3個小的。A：對。B：什麼時候來拿。A：他說可
   能要12點多。B：好啦，好啦。A：你先過去那個別墅。B：好
   （見台灣台南地方法院檢察署95年監續字第1716號卷第7頁）。
4、95年9月23日23時57分06秒起：B（乙○○，持用0000000000
   號行動電話門號）：喂。A（丁○○，持用0000000000號行動
   電話門號）：喂，你那個1次3、4錢，1次34多，1次36多，那
   這一次多少，35多。B：是34多啊。A：也是34多。B：對啊，
   少4﹒0啦。A：少4﹒0哦。B：對啊。A：把那個重量寫好。B
   ：好啦（見台灣台南地方法院檢察署95年監續字第1716號卷
   第8頁）。
5、95年9月25日20時3分24秒起：B（乙○○，持用0000000000
   號行動電話門號）：喂，怎麼樣。A（丁○○，持用
   0000000000號行動電話門號）：磅一個半的下來。B：1半的
   哦。A：對。B：哦。A：狐狸啦，B：他不是拿走了。A：還要
   再拿。B：好啦（見台灣台南地方法院檢察署95年監續字第
   1716號卷第9頁）。
6、95年10月18日16時52分37秒起：A（乙○○，持用00
   00000000號行動電話門號）：喂。B（丁○○，持用00000
   00000號行動電話門號）：喂，小美女嗎。A：是，你下課了
   哦。B：是，那裡有沒有5個小的，你把它裝5個小的起來好不
   好。A：裝5個哦，好。B：其中1個用2個裝起1個，3個用分開
   裝。A：1個2，3個就對了。B：那個2，5點半人家要。A ：好
   （見台灣台南地方法院檢察署95年監續字第1892號卷第8頁）
   。
7、95年10月18日17時15分30秒起：A（乙○○，持用0000000000
   號行動電話門號）：喂。B（丁○○，持用0000000000號行動
   電話門號）：是，你現在把它拿過去，他現在大榮路口。A：
   叫他等一下我還在用啦。B：1個2，1個4分之1包在一起。A：
   好啦（見台灣台南地方法院檢察署95 年監續字第1892號卷第
   8頁）。
8、95年10月30日3時59分26秒起：A（丁○○，持用0000000000
   號行動電話門號）：喂。B（乙○○，持用0000000000號行動
   電話門號）：喂。A：你在睡覺嗎。B：是。A：我們那裡硬的
   還剩多少。B：好像4個還是5個吧。A：怎麼還有那麼多。B：
   硬的啊。A：對啊。B：等一下我看看，還有4個啊。A ：瘋子
   不在嗎。B：是。A：好（見台灣台南地方法院檢察署95年監
   續字第1892號卷第11頁）。
9、95年11月5日12時40分39秒起：B（丁○○，持用0000000000
   號行動電話門號）：喂。A（乙○○，持用0000000000號行動
   電話門號）：喂，洪大哥剛才打電話給我，他說男的一樣嗎
   。B：哦。A：給他一樣是不是。B：什麼東西。A：男的啦，
   價錢啦。B：37啦，拿8啦。A：哦，好，我打電話告訴他。B
   ：好（見台灣台南地方法院檢察署95年監續字第1892號卷第
   12頁）。
10、95年11月13日14時26分59秒起：B（丁○○，持用
    0000000000號行動電話門號）：妹妹，爸爸帶你去好不好。
    A（乙○○，持用0000000000號行動電話門號）：好啊。B：
    你在那裡等改天再你去。A：他已經快到了啊，沒關係那就
    先叫他租起來，我們明天再整理，東西先拿上來放，樓上乾
    淨就好了，樓上也沒有要作什麼。B：這樣喔。A：是啊，樓
    上主要是放東西，用乾淨，吉仔可以睡覺就好了（見台灣台
    南地方法院檢察署95年監續字第1979號卷第6頁）。
11、95年11月26日0時17分58秒起：B（乙○○，持用0000000000
    號行動電話門號）：喂。A（丁○○，持用0000000000號行
    動電話門號）：有沒有事。B：那個阿鴻打電話來。A：是。
    B：他說還要討版子，我們那裡就都沒有散的了啦。A：你向
    他講沒有散的啦。B：他講可以可以賣他半錢。A：軟的嗎。
    B：男的啦。A：你跟他講就沒有散的啦，要怎麼用半錢，你
    就跟他講一下。B：好啦，好啦。A ：瘋子找得到人嗎。B：
    瘋子剛才有拿8萬5來啊。A：好。B：還再討半個去啊。A：
    你有沒有跟他講。B：我有告訴他，現在來都要現金啊，他
    說好啊，他等於是拿半個粗的，其他要回這樣啊，我告訴他
    現在再來都要現金啊，不可以帳再一直累積下去了。A：因
    為他昨天拿半個男孩，半個女孩。B：對啊。A：半個男孩，
    半個女孩。B：1個男孩，半個女孩啦。A：是，昨天的帳沒
    有回多少，今天還拿這樣，半個男孩嗎。B：是。A：男孩還
    多少。B：我不知道，我還沒有算，我等一下要算（見台灣
    台南地方法院檢察署95年監續字第2094號卷第4頁至第5頁）。
附錄論罪科刑法條
毒品危害防制條例第4條第1項、第2項：
製造、運輸、販賣第一級毒品者，處死刑或無期徒刑；處無期徒
刑者，得併科新台幣一千萬元以下罰金。
製造、運輸、販賣第二級毒品者，處無期徒刑或七年以上有期徒
刑，得併科新台幣七百萬元以下罰金。
（得上訴）


司法院資訊處製作；財團法人民間司法改革基金會備份。
